# 请教陈版，关于固定资产减值问题

提问人：JiangAFFF 时间：2022-05-17 17:02:59
请教陈版主，公司存在一批设备期末计提了减值，这部分固定资产减值在计算所得税的时候，当期所得税是否要进行纳税调增并确认递延所得税资产呢？
还是只在当期所得税进行纳税调增，但不确认递延所得税资产，视其为永久性差异处理呢？
这部分设备预计未来会进行处置，只是目前暂未处置。

回答人：chenyiwei
1 、资产减值损失通常不能在计提当期直接税前扣除，而要到实际发生事实损失时才能扣除。因此通常理解是存在可抵扣暂时性差异的。
2 、关于上述可抵扣暂时性差异能否确认递延所得税资产，可参考《中审众环研究 2020 》之“问题2-3-1（就计提资产减值准备所导致的暂时性差异确认递延所得税资产时应考虑的因素）”。